【裁判字號】    98,上訴,2913
【裁判日期】    981028
【裁判案由】    毒品危害防制條例
【裁判全文】
臺灣高等法院刑事判決                98年度上訴字第2913號
上  訴  人
即  被  告  乙○○
                    現另案於臺灣泰源技能訓練所執行中
選任辯護人  余正德律師
上列上訴人因毒品危害防制條例案件，不服臺灣板橋地方法院
97年度訴字第4926號，中華民國98年4月24日第一審判決（起訴
案號：臺灣板橋地方法院檢察署97年度偵字第14717、24492號）
，提起上訴，本院判決如下：
    主  文
上訴駁回。
    事  實
一、乙○○綽號「皮仔」、「董仔」，其明知海洛因係毒品危害
    防制條例第二條第一項第一款所列管之第一級毒品，不得販
    賣、持有，竟與甲○○（業經另案判決確定）基於販賣海洛
    因以營利之犯意聯絡，由甲○○使用自己所有之諾基亞牌手
    機一具（含甲○○所有之0000000000號ＳＩＭ卡一枚），或
    使用乙○○提供之三星廠牌手機一具（內插不知情之案外人
    蔡火所有之0000000000號ＳＩＭ卡一枚），由乙○○或甲○○接聽欲購買海洛因者之聯繫電話後，乙○○即提供海洛因
    交付甲○○，再由甲○○將海洛因攜至約定地點交付買家，
    收取價款後交回乙○○，而共同為下列販賣海洛因之行為：
  (一)民國九十六年三月十五日下午六時四十七分許，乙○○使用
    0000000000號行動電話，與丁○○使用之0000000000號行動
    電話聯繫後，在臺北縣三重市某處，以新臺幣（下同）七千
    元之代價，販賣海洛因四分之一錢（即零點九三七五公克）
    予丁○○以營利。
  (二)九十六年五月中旬某日，在臺北縣三重市○○街附近某處，
    以二千元之價格，販賣海洛因一小包（約零點三公克）予戊○○、己○○。
  (三)九十六年六月十一日某時許，在臺北縣三重市○○街附近某
    處，以一千元之價格，販賣海洛因一小包（未逾一公克）予
    丙○○。
  (四)九十六年六月底某日，在臺北縣三重市○○街附近某公園，
    以一千元之價格，販賣海洛因一小包（約零點二公克）予己○○。
  (五)嗣經警實施通訊監察，並於九十六年七月五日下午二時許，
    經警持搜索票前往乙○○位於臺北縣三重市○○街九十九號
    五、六樓之住處搜索而查獲，並扣得乙○○所有、供其聯繫
    販賣海洛因事宜使用之三星廠牌手機一具，以及甲○○所有
    、供共同販賣海洛因使用之諾基亞廠牌手機一具（含甲○○
    所有之0000000000號ＳＩＭ卡一枚）。
二、案經臺北市政府警察局刑事警察大隊移送臺灣板橋地方法院
    檢察署檢察官偵查起訴。
    理  由
壹、有罪部分：
甲、證據能力方面：
一、按被告以外之人於檢察事務官、司法警察官或司法警察調查
    中所為之陳述，與審判中不符時，其先前之陳述具有較可信
    之特別情況，且為證明犯罪事實存否所必要者，得為證據，
    刑事訴訟法第一百五十九條之二定有明文。經查：證人丙○○於原審九十八年四月七日審理時到庭具結作證，部分證詞
    與其於九十六年七月三十一日警詢中之供述並不相符，惟證
    人丙○○亦已證稱：其於警詢中所言均屬實在等情在卷，且
    證人丙○○於九十六年七月三十一日警詢中之供述，核與證
    人甲○○於本院、丁○○、己○○等人於原審審理時證述之
    情節相符，足認其先前之陳述具有較為可信之特別情狀，且
    為證明犯罪事實所必要，是以依刑事訴訟法第一百五十九條
    之二規定，證人丙○○之警詢供述具有證據能力。至證人甲○○於其本身所涉案件審理中（原審九十六年度訴字第四二
    ０七號）所為供述，並非以證人身份之證詞，於本案而言自
    屬被告以外之人於審判外之陳述，無證據能力。
二、除有關證人丙○○之警詢供述證據能力，業經本院審認如上
    以外，其餘本案判決所引用之被告以外之人於審判外之陳述
    ，被告乙○○及其辯護人於原審九十八年二月二十六日準備
    程序中，已陳稱：對證據能力沒有意見，同意引為審判期日
    調查之證據等語明確。本院審酌該等證據之取得，並無違法
    不當或證明力明顯過低之瑕疵，亦認以之作為證據，要屬適
    當，是以依刑事訴訟法第一百五十九條之五之規定，均有證
    據能力。
三、本院下列所引用卷內之文書證據、證物之證據能力部分，並
    無證據證明係公務員違背法定程序所取得，且檢察宮、被告
    及辯護人於本院亦均未主張排除下列文書證據、證物之證據
    能力，且迄本院言詞辯論終結前均末表示異議，本院審酌前
    揭文書證據、證物並非公務員違背法定程序所取得，亦無顯
    有不可信之情況，自得採為證據。
乙、實體方面：
一、訊據被告乙○○矢口否認曾販賣海洛因予丁○○、戊○○、
    己○○、丙○○等人，辯稱：警方於九十六年七月五日在臺
    北縣三重市○○街九十九號五、六樓查獲之物品均係甲○○
    所有，伊從未使用0000000000號行動電話，丁○○、己○○
    、丙○○等人亦均指述其等係與綽號「阿忠」之甲○○聯繫
    後購買毒品，並未與被告本人接觸，甲○○恐係為獲取較輕
    刑責，才虛構係伊主導販毒云云。經查：
  (一)證人丁○○於原審審理時，業已到庭證稱：「（你之前在警
    詢、偵查中所言是否都實在？）在檢察官面前所講比較實在
    。」、「（在檢察官詢問時，你說九十六年三月十五日打電
    話是向『皮仔』買海洛因，後來是另一個人拿海洛因給你？
    ）我當時有這樣說。」等語明確，其於偵查中亦具結證稱：
    「（施用之毒品向誰買？）我只知道外號，我打電話向『皮
    仔』購買，另一人拿海洛因給我。」、「（你之前電話？）
    0000000000」、「（你都是使用上述電話聯絡購買海洛因？
    ）是。」、「（九十六年三月十五日十二時四十四分起至十
    六時四十七分，你有打0000000000號電話，你有說要四一、
    七千，是何意思？）四一是四分之一錢，七千是指七千元，
    對方是『皮仔』。」」、「（你將錢交給何人？）我不知道
    對方叫什麼名字，是『皮仔』的人，我將七千元給他，他給
    我四分之一錢的海洛因。」等情綦詳（見九十六年度偵字第
    一九四五七號偵查卷第二三六頁、第二三七頁），證人甲○○於原審審理時復具結證稱：「（是否曾在九十六年三月十
    五日拿過四分之一錢的海洛因給丁○○？）有。」（原審卷
    第83頁反面）及本院審理中證稱：「乙○○，他決定好，叫
    我送過去。」、「（問：把毒品交給上述四人後，拿到錢交
    給誰？）答：乙○○」等語綦詳，並有與其等所述相符，如
    下所摘錄之通訊監察譯文二則附卷供憑（見同上偵查卷第九
    十六頁），足認證人丁○○、甲○○上開所言，乃信而有徵
    ，堪予採信，故辯護人辯護稱證人丁○○有在檢警訊問時隨
    意杜撰不實之陳述之習性，故其所為證述顯有重大瑕疵，其
    真實性即非無疑等語，並未能舉證以實其說，殊無足採。
    ┌──┬───────────┬───────┬───────────────────┐
    │編號│通話時間              │通話對象      │通話內容                              │
    ├──┼───────────┼───────┼───────────────────┤
    │一  │九十六年三月十五日十八│（Ａ）丁○○  │Ｂ：喂。                              │
    │    │時四十七分許          │0000000000    │Ａ：喂。                              │
    │    │                      │（Ｂ）        │Ｂ：按怎？                            │
    │    │                      │0000000000電話│Ａ：喂，董仔哦？                      │
    │    │                      │持用者        │Ｂ：按怎？                            │
    │    │                      │              │Ａ：嗯，４１。                        │
    │    │                      │              │Ｂ：４１哦。                          │
    │    │                      │              │Ａ：啊還多５００。                    │
    │    │                      │              │Ｂ：多還５００。                      │
    │    │                      │              │Ａ：對啊。                            │
    │    │                      │              │Ｂ：７０００哦。                      │
    │    │                      │              │Ａ：沒有啊，６５啊。                  │
    │    │                      │              │Ｂ：哦，不是７０００哦。              │
    │    │                      │              │Ａ：不是啦。                          │
    │    │                      │              │Ｂ：現在１４１漲價啊，你不知道嗎？    │
    │    │                      │              │Ａ：又漲價了又漲價了，董仔有影沒影啦。│
    │    │                      │              │Ｂ：正的。                            │
    │    │                      │              │Ａ：這陣子很難過了，又漲價。          │
    │    │                      │              │Ｂ：我也很難過啊。                    │
    │    │                      │              │Ａ：你哪有可能啊。                    │
    │    │                      │              │Ｂ：你到了再打來。                    │
    │    │                      │              │Ａ：好好。                            │
    ├──┼───────────┼───────┼───────────────────┤
    │二  │九十六年三月十五日十八│（Ａ）丁○○  │Ａ：喂。                              │
    │    │時四十七分許          │0000000000    │Ｂ：按怎。                            │
    │    │                      │（Ｂ）        │Ａ：兄仔，我到了。                    │
    │    │                      │0000000000電話│Ｂ：哦，好。                          │
    │    │                      │持用者        │Ａ：好。                              │
    └──┴───────────┴───────┴───────────────────┘
  (二)證人己○○於原審審理時，亦到庭具結證稱：「（是否認識
    被告？）是，從九十五年年底，我是朋友介紹我向被告拿海
    洛因。」、「（你如何稱呼被告？）他要我們叫他『董仔』
    、『皮仔』。」、「（是否認識甲○○？）認識，因為他是
    幫被告送海洛因的人。」、「（在九十六年五月中旬有無與
    戊○○合資購買海洛因？）有，地點是在被告住處附近，實
    際地點我忘了，這次我和戊○○合資購買海洛因，是我負責
    聯繫被告，由我與戊○○一起騎車前往相約地點，有時是被
    告送海洛因，有時是甲○○送。」、「（買海洛因時你如何
    自稱？）『阿輝』或『小胖』。」及「（你在九十六年六月
    底是否有向被告買海洛因？）有，我有打電話去買。這通電
    話是誰接的，我不確定，通常都是被告或甲○○接聽。這次
    我買的金額大約是一、二千元左右，我買的量大約是一千元
    買零點二公克的海洛因，交易的地點也是在被告住處公園附
    近。」等語明確，亦核與證人戊○○於原審審理時證述：「
    （九十六年五月間有向人買海洛因？）有，我先找己○○與
    他合資，由己○○聯絡賣家，後來相約在三重市○○街附近
    見面，當時我和己○○總共要買大約二千元左右的海洛因，
    我和己○○各出一千元，我有和己○○一起去龍門街附近，
    我在旁邊等，由己○○出面交涉，我沒有看到交付毒品的人
    的長相，當天有拿到毒品共零點三公克，是包成一包。」之
    情節相符。觀諸證人己○○自九十六年七月二十七日為警查
    獲後，歷次在警詢、偵查及原審審理時證述之情節均屬一致
    ，並無前後矛盾之瑕疵可指，且其於原審審理時，復坦然供
    述：「（九十六年七月二十六日是否有向被告買海洛因？）
    沒有，那時被告好像已經被逮捕。」、「（九十六年七月二
    十七日你被警察查獲時，所扣案的海洛因是向誰購買？）向
    別人買的，不是被告。」等有利於被告之證詞，顯然並無胡
    亂指摘被告之情形，是以證人己○○、戊○○前揭所證述之
    內容，亦均堪予採信。
  (三)被告之綽號為「皮仔」、「董仔」，此節除業據證人己○○
    證述如前以外，復經證人丙○○於原審審理時具結證稱：「
    （是否認識乙○○？）認識，他是我鄰居，認識十幾年，他
    的綽號叫『皮仔』（臺語）。」等語綦詳，被告亦自承其綽
    號為「皮Ａ」、「阿皮仔」等情不諱（見同上偵查卷第七頁
    ，原審卷九十八年四月二十四日審判筆錄第二十四頁），足
    認證人丁○○、己○○、戊○○等人所指販賣海洛因之「皮
    仔」，或通訊監察譯文中丁○○所稱呼之「董仔」，即均為
    被告無訛。
  (四)又查證人甲○○與被告同住臺北縣三重市○○街九十九號五
    、六樓，並受被告之指示負責將海洛因交付買家收取價款，
    0000000000號行動電話是被告持用，但有時被告也會指示甲○○接聽電話，由甲○○向對方確認海洛因之數量、價格後
    告知被告，再由被告決定是否販售之事實，另據證人甲○○
    於九十七年九月三日檢察官訊問時證述綦詳，復於原審及本
    院審理詰問時證述在卷，核與證人丁○○證稱：伊打000000
    0000號電話向綽號「皮仔」之被告購買四分之一錢海洛因後
    ，由甲○○送來毒品並收取貨款之情節相符，亦與證人己○○證述：0000000000號電話有時由被告接聽，有時由甲○○
    接聽，甲○○是替被告送海洛因之人等情完全吻合。再觀諸
    證人丙○○於警詢時指稱：「我所施用之毒品海洛因都是經
    由綽號『皮仔』的男子那邊購買的。」、「我與綽號『皮仔
    』的男子是鄰居關係，九十六年年初有一次我在路上遇到他
    ，他告訴我說他那邊有東西，我的直覺就知道他指的是毒品
    海洛因，可以找他拿，並留下他所用之0000000000號行動電
    話給我，再由我本人撥打該電話聯絡購買毒品事宜…然後再
    由綽號『阿忠』的男子拿到臺北縣三重市○○街附近高速公
    路橋下涵洞將毒品海洛因賣給我施用。」及「經我當場指認
    結果，編號第一號採證照片中的人就是我所稱之綽號『阿忠
    』（經查證為男子甲○○，…）編號第六號採證照片中的男
    子就是我所稱綽號『皮仔』的男子（經查證為男子乙○○…
    ）沒錯。」等情節以觀，可見0000000000號行動電話確係被
    告所有，作為其與購買毒品者聯繫交易使用，有時被告亦指
    示甲○○接聽電話，並透過甲○○交付海洛因並收取價款無
    訛。證人甲○○上開所述，確與事實相符，並無為獲取輕刑
    而虛構被告主導販毒之情形可言。綜合上開事證，足認被告
    確與甲○○共同於九十六年三月十一日出售四分之一錢海洛
    因予丁○○，收取對價七千元，於九十六年五月中旬某日以
    二千元之價格，出售海洛因一小包（約零點三公克）予戊○○、己○○，另於九十六年六月底販售海洛因一小包（約零
    點二公克）予己○○，而收取對價一千元無訛。按證人甲○○於本院詰問時對於由乙○○或伊接聽欲購買海洛因者之聯
    繫電話後，乙○○即提供海洛因交付伊將海洛因攜至約定地
    點交付買家，收取價款後交回乙○○等情證述明確，查證人
    甲○○案早已確定執行中，亦為如上證言，足見辯護人所辯
    ：「證人甲○○是否因涉嫌販賣第一級毒品罪嫌於偵查中遭
    羈押，為圖獲得毒品危害防制條例第17條第1項減刑之寬典
    ，而改稱被告有販賣第一級毒品海洛因，且指示其交付毒品
    予購買者云云，並非無疑」等語，與事實不符，不足採信。
  (五)證人丙○○於原審審理時，雖具結證稱：「（你的海洛因如
    何來？）向綽號『阿忠』的人買。」、「（九十六年六月十
    一日是否打電話向『阿忠』買一千元的海洛因？）我打電話
    給『阿忠』，叫他幫我買海洛因，請他買一千元，一千元是
    我交給『阿忠』，交付一千元的地點是在三重市○○街附近
    。」、「（『阿忠』的貨源是誰？）我不知道。」、「（跟
    『阿忠』買毒品時，一千元可以買多少是『阿忠』可以決定
    的嗎？）我不知道。」云云，然其亦證稱：「（是否認識乙○○？）認識，他是我鄰居，認識十幾年，他的綽號叫『皮
    仔。』」、「（在警詢所言是否實在？）實在。」及「（在
    警察局警察有讓你指認『阿忠』及『皮仔』，當時的指認是
    正確的嗎？）是的。」等情在卷，顯然證人丙○○與被告甚
    為熟稔，而證人丙○○於警詢中所供稱：0000000000號行動
    電話係被告提供予伊，伊也都是撥打這電話向綽號「皮仔」
    之被告聯繫購買海洛因，再由綽號「阿忠」之甲○○送毒品
    之情節，核與證人丁○○、己○○、甲○○之證詞相符，顯
    較可信，足認被告與甲○○復基共同於九十六年六月十一日
    以一千元之價格，販賣海洛因一小包予丙○○，堪予認定。
    證人丙○○嗣於原審審理時證稱：不知甲○○之貨源為誰、
    伊不是向被告購買海洛因云云，洵屬迴護被告之虛詞，無足
    採信。
  (六)按販賣毒品係政府嚴予查緝之違法行為，非可公然為之，無
    論瓶裝或塑膠袋包裝，均可任意分裝稀釋虛增重量，或提高
    售價賺取價差，且每次買賣之價量，亦可因雙方關係深淺、
    資力、需求量、來源是否充裕、對行情認知及查緝嚴厲情形
    等因素，機動調整賺取利潤。本件雖因被告矢口否認販賣海
    洛因，且共犯甲○○僅負責依被告指示送貨取款，致無從知
    悉被告各次販賣海洛因之實際利得，惟衡諸海洛因價格昂貴
    又不易取得，更為社會治安禍源，政府對販賣毒品查緝甚嚴
    ，若非出於牟利並有利可圖，被告斷無甘冒重罰風險，而多
    次指示甲○○將海洛因交付予丁○○、戊○○、己○○及丙○○等人並收取對價之理。是以被告主觀上有販賣海洛因以
    營利之意圖，客觀上亦有如前所述之四次販賣海洛因行為，
    均堪予認定。
  (七)證人己○○於九十六年七月二十七日為警查獲後，即始終供
    稱：伊是撥打0000000000號電話向綽號「皮仔」之被告購買
    海洛因，甲○○是幫被告送毒品之人等情明確，其先後供述
    均相一致，並無瑕疵可指，且與證人戊○○、丁○○、甲○○證述之情節相符，實屬信而有徵，堪予採信乙節，業經本
    院審認如上，其並無胡亂指摘構陷被告入罪之情形可言。又
    查甲○○因與被告共犯本案，經警方於九十六年八月八日移
    送臺灣板橋地方法院檢察署檢察官偵辦，其於警詢、偵查中
    本均矢口否認犯罪，迄起訴後，於九十六年十二月二十四日
    本院九十六年度訴字第四二０七號刑事案件進行準備程序時
    ，始為認罪之答辯，而證人己○○在該案中從未到庭具結作
    證之事實，業經原審及本院調取原審九十六年度訴字第四二
    ０七號刑事卷宗（含臺灣高等法院九十七年度上訴字第二三
    五九號刑事卷宗）核閱無訛，己○○既在甲○○認罪以前，
    即供述其向被告購買海洛因之情節明確，顯非為求配合甲○○之說詞而曲意誣指被告，被告於原審審理時亦自承：「（
    你與丁○○、丙○○、戊○○、己○○有無仇恨或債務糾紛
    ？）都沒有，…。」等情不諱，益徵被告辯稱：開庭之前，
    己○○在臺灣臺北看守所裡有找伊談判，己○○認為自己在
    甲○○案件中作證，導致刑期增加一年多，所以在本案作證
    時也會誣指伊販毒云云，洵屬卸責之虛詞，委無可採。辯護
    人為被告聲請傳喚證人即臺灣臺北看守所同舍室友邱孝宏（
    鴻），欲證明己○○確實誣指被告販毒，以此向被告索錢更
    改口供云云，核無調查之必要，附此敘明。
  (八)綜上所述，本案事證明確，被告犯行堪予認定。
二、論罪科刑：
  (一)核被告先後四次所為，均係犯毒品危害防制條例第四條第一
    項之販賣第一級毒品罪。其就上開犯行與甲○○皆有犯意聯
    絡及行為分擔，為共同正犯。被告為販賣而持有海洛因之低
    度行為，為販賣之高度行為所吸收，不另論罪。又被告於九
    十六年五月中旬某日販賣海洛因一包予戊○○、己○○，所
    侵害之社會法益僅有單一，為單純一罪。
  (二)原審法院判決因認被告前揭犯行事證明確，適用毒品危害防
    制條例第4 條第1 項、第19條第1 項前段，刑法第11條前段
    、第28條、第59條、第51條第5 款之規定，並以販賣第一級
    毒品之法定刑為「死刑或無期徒刑；處無期徒刑者，得併科
    新臺幣一千萬元以下罰金」，然同為販賣毒品之人，其原因
    動機不一，犯罪情節未必盡同，或有大盤毒梟者，亦有中、
    小盤之分，甚或僅止於吸毒者友儕間為求互通有無之有償轉
    讓者亦有之，其販賣行為所造成危害社會之程度自屬有異，
    法律科處此類犯罪，所設之法定最低本刑卻同為「死刑或無
    期徒刑」，不可謂不重，於此情形，倘依其情狀處以有期徒
    刑，即足以懲儆，並可達防衛社會之目的者，自非不可依客
    觀之犯行與主觀之惡性二者加以考量其情狀，是否有可憫恕
    之處刑，以符合罪刑相當原則。審酌被告販賣之海洛因，最
    多一次係賣出零點九三七五公克收取七千元，其餘則多以一
    千元一小包（約零點一至零點二公克左右）之對價販售，均
    屬微量，賺取之利潤有限，就其犯罪情狀而論，實與大盤毒
    梟鉅量高價之交易模式有別，惡性尚非重大不赦，縱就其各
    次販賣海洛因犯行科處最輕本刑之無期徒刑，仍嫌過重，有
    情輕法重，在客觀上足以引起一般同情之情狀，爰就被告各
    次販賣第一級毒品犯行，均援引刑法第五十九條之規定減輕
    其刑。另又審酌被告所為戕害國人身心健康，惟其販賣之海
    洛因數量非鉅，暨其素行、智識程度、犯罪之動機、目的、
    所生危害及否認犯罪之犯後態度等一切情狀，分別量處如附
    表所示之刑，並定其應執行刑為貳拾年。扣案之諾基亞牌手
    機（含0000000000號ＳＩＭ卡一枚）及三星牌手機各一具，
    分屬被告及共犯甲○○所有，供其等與購買海洛因之人聯繫
    交易所用之物，業據證人甲○○供述在卷，爰依毒品危害防
    制條例第十九條第一項前段之規定宣告沒收。被告販賣海洛
    因所得財物，包括向丁○○收取之七千元，向黃正揚、己○○收取之二千元，以及分別向丙○○、己○○收取之各一千
    元，合計為一萬一千元，屬因犯罪所得之財物，雖未扣案，
    仍應依毒品危害防制條例第十九條第一項前段之規定諭知連
    帶沒收，如全部或一部不能沒收時，以被告及甲○○之財產
    連帶抵償之。至於警方於九十六年七月五日在被告上址住處
    扣得之0000000000號ＳＩＭ卡一枚，申辦人為案外人蔡火，
    既非被告或共犯所有之物，爰不併予宣告沒收；另警方於同
    日扣得之海洛因一小包、分裝吸管二枝、小分裝袋七包、注
    射針筒三枝等物，均係甲○○自己為施用第一級毒品而持有
    ，業據甲○○於警詢中供述在卷（見九十六年度偵字第一九
    四五七號偵查卷第十九頁），當日扣案之安非他命吸食器二
    組則不知何人所有，惟上開物品皆核與本案犯罪事實無涉，
    亦不併予宣告沒收銷燬或沒收，附此指明。原審認事用法核
    無不合，量刑符合罪刑相當原則，亦屬妥適。至被告以證人
    丙○○證詞反覆不一、0000000000電話非被告所用，己○○
    係誣指等由提起上訴，指摘原判決不當。經查原判決已就公
    訴人起訴之論據，均詳予調查，就被告所辯均已依據卷內證
    據資料，逐一指駁，併說明其證據之取捨及證據證明力判斷
    之心證理由如上，上訴意旨就原審已詳加調查及判決理由已
    說明之事項，為單純之事實上爭執，不足以認為原判決有何
    不當或違法，是其上訴為無理由，應予駁回。
據上論結，應依刑事訴訟法第368條，判決如主文。
本案經檢察官郭弘佑到庭執行職務。
中    華    民    國    98    年    10    月    28    日
                  刑事第二庭審判長法  官  洪光燦
                                  法  官  林恆吉
                                  法  官  宋明蒼
以上正本證明與原本無異。
如不服本判決，應於收受送達後10日內向本院提出上訴書狀，其
未敘述上訴之理由者並得於提起上訴後10日內向本院補提理由書
（均須按他造當事人之人數附繕本）「切勿逕送上級法院」。
                                  書記官  駱麗君
中    華    民    國    98    年    10    月    28    日
附錄：本案論罪科刑法條全文
毒品危害防制條例第四條
製造、運輸、販賣第一級毒品者，處死刑或無期徒刑；處無期徒
刑者，得併科新臺幣一千萬元以下罰金。
製造、運輸、販賣第二級毒品者，處無期徒刑或七年以上有期徒
刑，得併科新臺幣七百萬元以下罰金。
製造、運輸、販賣第三級毒品者，處五年以上有期徒刑，得併科
新臺幣五百萬元以下罰金。
製造、運輸、販賣第四級毒品者，處三年以上十年以下有期徒刑
，得併科新臺幣三百萬元以下罰金。
製造、運輸、販賣專供製造或施用毒品之器具者，處一年以上七
年以下有期徒刑，得併科新臺幣一百萬元以下罰金。
前五項之未遂犯罰之。
附表
┌──┬────────┬────────────────┬───────────┐
│編號│犯罪日期        │宣告刑                          │附註                  │
├──┼────────┼────────────────┼───────────┤
│一  │九十六年三月十五│乙○○共同販賣第一級毒品，處有期│即犯罪事實欄一、(一)所示│
│    │日              │徒刑拾伍年肆月。扣案諾基亞牌手機│販賣海洛因予丁○○之犯│
│    │                │壹具（含0000000000號ＳＩＭ卡壹枚│行                    │
│    │                │）、三星牌手機壹具均沒收；因販賣│                      │
│    │                │所得之財物新臺幣柒仟元連帶沒收，│                      │
│    │                │如全部或一部不能沒收時，以乙○○│                      │
│    │                │與甲○○之財產連帶抵償之。      │                      │
├──┼────────┼────────────────┼───────────┤
│二  │九十六年五月中旬│乙○○共同販賣第一級毒品，處有期│即犯罪事實欄一、(二)所示│
│    │某日            │徒刑拾伍年肆月。扣案之諾基亞牌手│販賣海洛因予戊○○、周│
│    │                │機壹具（含0000000000號ＳＩＭ卡壹│子豪之犯行            │
│    │                │枚）、三星牌手機壹具均沒收；因販│                      │
│    │                │賣所得之財物新臺幣貳仟元連帶沒收│                      │
│    │                │，如全部或一部不能沒收時，以賴吟│                      │
│    │                │星與甲○○之財產連帶抵償之。    │                      │
├──┼────────┼────────────────┼───────────┤
│三  │九十六年六月十一│乙○○共同販賣第一級毒品，處有期│即犯罪事實欄一、(三)所示│
│    │日              │徒刑拾伍年肆月。扣案之諾基亞牌手│販賣海洛因予丙○○之犯│
│    │                │機壹具（含0000000000號ＳＩＭ卡壹│行                    │
│    │                │枚）、三星牌手機壹具均連帶沒收；│                      │
│    │                │因販賣所得之財物新臺幣壹仟元沒收│                      │
│    │                │，如全部或一部不能沒收時，以賴吟│                      │
│    │                │星與甲○○之財產連帶抵償之。    │                      │
├──┼────────┼────────────────┼───────────┤
│四  │九十六年六月底某│乙○○共同販賣第一級毒品，處有期│即犯罪事實欄一、(四)所示│
│    │日              │徒刑拾伍年肆月。扣案之諾基亞牌手│販賣海洛因予己○○之犯│
│    │                │機壹具（含0000000000號ＳＩＭ卡壹│行                    │
│    │                │枚）、三星牌手機壹具均沒收；因販│                      │
│    │                │賣所得之財物新臺幣壹仟元連帶沒收│                      │
│    │                │，如全部或一部不能沒收時，以賴吟│                      │
│    │                │星與甲○○之財產連帶抵償之。    │                      │
├──┴────────┴────────────────┴───────────┤
│上開所宣告之刑，應執行有期徒刑貳拾年。扣案之諾基亞手機壹具（含0000000000號ＳＩＭ│
│卡壹枚）、三星牌手機壹具均沒收；因販賣所得之財物合計新臺幣壹萬壹仟元連帶沒收，如│
│全部或一部不能沒收時，以乙○○與甲○○之財產連帶抵償之。                        │
└────────────────────────────────────────┘


司法院資訊處製作；財團法人民間司法改革基金會備份。
